【裁判字號】    99,毒抗,265
【裁判日期】    990910
【裁判案由】    毒品危害防制條例
【裁判全文】
臺灣高等法院刑事裁定                 99年度毒抗字第265號
抗  告  人
即  被  告  林祈安
上列抗告人因違反毒品危害防制條例案件，不服臺灣桃園地方法
院99年度毒聲字第734號，中華民國99年7月30日裁定（聲請案號
：臺灣桃園地方法院檢察署99年度毒偵字第1993號）提起抗告，
本院裁定如下：
    主  文
抗告駁回。
    理  由
一、抗告意旨略以：抗告人目前在大陸工作，將在10月底輪休返
    台，請本院准許在返台期間重新申請尿液檢驗，若有毒品危
    害防制條例第20條第1項之情事，再接受觀察勒戒處分之執
    行云云。
二、按犯毒品危害防制條例第10條之罪者，檢察官應聲請法院裁
    定，令被告入勒戒處所觀察、勒戒，其期間不得逾2月，同
    條例第20條第1項定有明文。又毒品危害防制條例第20條第1
    項關於觀察、勒戒之規定，係屬強制規定，除於毒品危害防
    制條例第21條第1項所稱犯同條例第10條之罪者，於犯罪未
    發覺前，自動向行政院衛生署指定之醫療機構請求治療，醫
    療機構免將請求治療者送法院或檢察機關之情形外，只要違
    反犯毒品危害防制條例第10條之規定者，檢察官即應向法院
    提出聲請裁定其入勒戒處所觀察、勒戒，並無任何例外之規
    定。
三、查抗告人即被告林祈安基於施用第二級毒品甲基安非他命之
    犯意，於民國99年4月22日12時10分許為警採尿時回溯96小
    時內之某時許，在不詳處所，以不詳方法施用第二級毒品甲
    基安非他命，嗣為警於99年4月22日上午11時10分許，在桃
    園縣龜山鄉○○○○路31號住處為警查獲，被告雖否認上揭
    施用毒品犯行，惟其為警查獲後所採集之尿液，經送臺灣檢
    驗科技股份有限公司以EIA酵素免疫分析法初步檢驗，因安
    非他命閥值檢驗結果大於500ng/ml，判定為陽性，經該公司
    再以GC/MS氣相層析質譜儀法確認檢驗方式鑑驗，就其中關
    於安非他命部分，仍檢出確認檢驗數值60ng/ml，另關於甲
    基安非他命部分，亦檢出確認數值551ng/ml，此有該公司99
    年5月11日實驗室尿液檢體編號E-990256號濫用藥物檢驗報
    告在卷可稽（見99年度毒偵字第1993號卷第32頁），足認被
    告確有於上開時間在不詳處所施用第二級毒品甲基安非他命
    之事實。原審因而依檢察官之聲請諭知抗告人施用第二級毒
    品，應送勒戒處所觀察、勒戒，經核並無不合。抗告意旨請
    求本院准許在抗告人返台期間重新申請尿液檢驗云云，惟被
    告施用第二級毒品甲基安非他命之犯行，既有前開濫用藥物
    檢驗報告在卷為憑，則被告於上揭時地施用第二級毒品之事
    實，應屬明確，是本件抗告人抗告意旨為無理由，應予駁回
    。
據上論斷，應依刑事訴訟法第412條，裁定如主文。
中    華    民    國    99    年    9     月    10    日
                  刑事第十庭  審判長法  官  宋  祺
                                    法  官  高玉舜
                                    法  官  陳明珠
以上正本證明與原本無異。
不得再抗告。
                                    書記官  胡勤義
中    華    民    國    99    年    9     月    13    日

司法院資訊處製作；財團法人民間司法改革基金會備份。
